【裁判字號】    97,訴,30
【裁判日期】    970630
【裁判案由】    偽造文書等
【裁判全文】
臺灣嘉義地方法院刑事判決                97年度訴字第30號
公  訴  人  臺灣嘉義地方法院檢察署檢察官
被      告  甲○○
上列被告因偽造文書等案件，經檢察官提起公訴（96年度偵字第
8258號），被告於準備程序中就被訴事實為有罪之陳述，經本院
合議庭裁定由受命法官獨任進行簡式審判程序，本院判決如下：
    主  文
甲○○共同犯竊盜罪，累犯，處有期徒刑伍月，減為有期徒刑貳
月又拾伍日，又共同犯行使偽造私文書肆罪，均累犯，各處有期
徒刑參月，均減為有期徒刑壹月又拾伍日，如附表所示之物均沒
收。應執行有期徒刑捌月，如附表所示之物均沒收。
    事  實  及  理  由
一、本件犯罪事實及證據，除犯罪事實就「如附表二編號1之特
    約商店店員將一式二聯簽帳單（包括商店存根聯及顧客收執
    聯）交付游麗雯，由游麗雯在商店存根聯之持卡人簽名欄內
    偽造乙○○署名（複寫至顧客收執聯）並交還店員後，店員
    再將顧客收執聯交予游麗雯；如附表二編號2至4之特約商店
    店員將簽帳單商店存根聯交付游麗雯，由游麗雯在其持卡人
    簽名欄內偽造乙○○署名並交還店員後，由店員另交付顧客
    收執聯（無須持卡人簽名，亦無複寫）予游麗雯。」之事實
    應予更正，又證據部分補充：（一）被告甲○○於本院準備
    程序及審理中之自白。（二）財團法人聯合信用卡處理中心
    97年4月8日（97）聯卡商管字第0970400056號函及所附之簽
    帳單影本。（三）臺灣嘉義地方法院辦理刑事案件電話紀錄
    查詢表。外，餘均引用檢察官起訴書之記載。
二、核被告甲○○所為係犯刑法第320條第1項之竊盜罪、同法第
    216條、第210條之行使偽造私文書罪及同法第339條第1項之
    詐欺取財罪。被告與游麗雯間就上開犯行有犯意聯絡及行為
    分擔，均為共同正犯。又被告各次偽造「乙○○」署名，均
    為各次偽造私文書之階段行為，而各次偽造私文書之低度行
    為，均為各次行使偽造私文書高度行為所吸收，均不另論罪
    。被告以一竊盜行為同時竊取乙○○及葉健隆之物，以及各
    次行使偽造私文書同時詐取財物，均為想像競合犯，應從一
    重竊盜罪、行使偽造私文書罪處斷。又被告所犯竊盜罪及前
    後4次行使偽造私文書罪間，犯意各別，行為互殊，應分論
    併罰。又被告前有如犯事實欄所示有期徒刑執行完畢之前科
    紀錄，有臺灣高等法院被告全國前案紀錄表在卷可按，其於
    有期徒刑執行完畢後5年內再故意犯本件有期徒刑以上之各
    罪，均為累犯，均應依法加重其刑，並均依法遞加重之。爰
    審酌被告高中畢業之智識程度，前有竊盜前科，素行不佳，
    行為之目的、手段，所造成被害人之損失及其犯後坦承犯行
    等一切情狀，分別量處如主文所示之刑。又按犯罪在中華民
    國96年4月24日以前者，除本條例另有規定外，依下列規定
    減刑：一、死刑減為無期徒刑。二、無期徒刑減為有期徒刑
    20年；三、有期徒刑、拘役或罰金，減其刑或金額二分之一
    。依本條例應減刑之罪，未經判決確定者，於裁判時，減其
    宣告刑。96年7月4日公布、同年7月16日施行之中華民國九
    十六年罪犯減刑條例第2條第1項、第7條第1項分別定有明文
    。經查，被告所犯上開各罪，其犯罪時間均在96年4月24 日
    以前，復無不得減刑之例外情形，爰依上開減刑條例之規定
    ，均減其宣告刑。並定其應執行刑。至如附表所示之物應依
    法沒收之。
三、據上論斷，應依刑事訴訟法第299條第1項前段，刑法第28條
    、第320條第1項、第216條、第210條、第339條第1項、第55
    條、第47條第1項、第51條第5款、第219條、第38條第1項第
    2 款，中華民國九十六年罪犯減刑條例第2條第1項第3款、
    第7條，判決如主文。
本案經檢察官陳則銘到庭執行職務
中    華    民    國    97    年    6     月    30    日
                  刑事第三庭  法  官  劉 瓊 雯
上列正本證明與原本無異。
如不服本判決，應於判決送達後十日內向本院提出上訴狀，上訴
書狀依法應敘述具體理由，如未敘述具體理由者，應於上訴期間
屆滿後二十日內補提理由書於本院（均應附繕本）。告訴人或被
害人如對於本判決不服者，應具備理由請求檢察官上訴，其上訴
期間之計算係以檢察官收受判決正本之日期為準。
中    華    民    國    97    年    6     月    30    日
                              書記官  劉 美 娟
附錄本判決論罪法條：
中華民國刑法第210條
（偽造變造私文書罪）
偽造、變造私文書，足以生損害於公眾或他人者，處 5 年以下有
期徒刑。
中華民國刑法第216條
（行使偽造變造或登載不實之文書罪）
行使第 210 條至第 215 條之文書者，依偽造、變造文書或登載
不實 事項或使登載不實事項之規定處斷。
中華民國刑法第320條第1項
（普通竊盜罪、竊佔罪）
意圖為自己或第三人不法之所有，而竊取他人之動產者，為竊盜
罪，處 5 年以下有期徒刑、拘役或 5 百元以下罰金。
中華民國刑法第339條第1項
（普通詐欺罪）
意圖為自己或第三人不法之所有，以詐術使人將本人或第三人之
物交付者，處5年以下有期徒刑、拘役或科或併科1千元以下罰金
。
附表：
一、如起訴書附表二編號1被告所偽造簽單顧客收執聯（為被告
    所有供犯罪所用之物，其上偽造「乙○○」署名，不再另予
    宣告沒收）。
二、如起訴書附表二編號1至4被告所偽造簽單商店存根聯上之偽
    造「乙○○」署名共4枚。


司法院資訊處製作；財團法人民間司法改革基金會備份。
